臺灣彰化地方法院刑事判決　　　　　　　　　　　　　九十三年度重訴字第一二號
　　公　訴　人　臺灣彰化地方法院檢察署檢察官
　　被　　　告　寅○○
　　指定辯護人　本院公設辯護人　卯○○
右列被告因違反毒品危害防制條例案件，經檢察官提起公訴（九十三年度偵緝字第三
八九號），本院判決如左：
    主  文
寅○○共同運輸第一級毒品，處無期徒刑，褫奪公權終身；扣案之海洛因肆塊（合計
淨重柒佰壹拾陸點貳捌公克，純度百分之八十點四○，純質淨重伍佰柒拾伍點捌玖公
克）、海洛因肆塊（合計淨重陸佰玖拾玖點肆柒公克，純度百分之八十點四○，純質
淨重伍佰陸拾貳點參柒公克）、海洛因參塊（合計淨重伍佰貳拾肆點參貳公克，純度
百分之八十點四○，純質淨重肆佰貳拾壹點伍伍公克）、海洛因參塊（合計淨重伍佰
參拾伍點柒貳公克，純度百分之八十點四○，純質淨重肆佰參拾點柒貳公克）、海洛
因貳塊（合計淨重參佰肆拾肆點貳伍公克，純度百分之八十點四○，純質淨重貳佰柒
拾陸點柒捌公克）、海洛因貳塊（合計淨重參佰參拾肆點陸貳公克，純度百分之八十
點四○，純質淨重貳佰陸拾玖點零參公克），均沒收銷燬之；扣案之褲子貳件、內褲
壹件、游泳褲壹件及門號0000000000號之行動電話機具壹具，均沒收。
    事  實
一、寅○○明知海洛因業經公告列為毒品危害防制條例第二條第二項第一款之第一級
    毒品，不得持有、施用、運輸及販賣，且係行政院公告管制進口之物品，不得私
    運進口，詎竟與丙○○、己○○、戊○○（上揭三人均由檢察官另案偵辦通緝中
    ）、辛○○、甲○○、壬○○、丑○○、丁○○、癸○○、子○○、辰○○、庚○○（上揭九人均經判決有罪確定，刻均在監執行中）、乙○○（經福建金門地
    方法院判處無期徒刑，褫奪公權終身，現上訴於福建高等法院金門分院審理中）
    等人，共同基於運輸走私第一級毒品海洛因進入臺灣地區之犯意聯絡，以丙○○
    、辛○○以外之人員均鮮有出國之紀錄，或無前科，或多年未曾再有犯罪紀錄，
    認為非海關人員列為查緝毒品之重點人物，而作為毒品海洛因之運輸人員，並由
    丙○○、辛○○分別聯絡安排甲○○、丁○○、己○○、戊○○、乙○○及寅○○等六人先經由澳門轉往泰國，將第一級毒品海洛因自泰國運輸至澳門，交予另
    一批同由丙○○、辛○○分別聯絡安排前去澳門接應之壬○○、丑○○、癸○○
    、子○○、辰○○、庚○○等六人，再將自泰國運輸至澳門之第一級毒品海洛因
    ，從澳門運輸回臺灣，並均言明以提供機票、安排出國旅遊或給付報酬新臺幣（
    下同）八萬至十萬元不等之金錢，作為運輸毒品海洛因之代價；其後寅○○乃與
    甲○○、丁○○、己○○、戊○○、乙○○等六人，先於民國九十二年十月二十
    七日，在桃園縣中正國際機場第二航廈，共同搭乘長榮航空ＢＲ八一七號班機前
    往澳門，渠等六人再於九十二年十月二十九日，共同自澳門搭乘飛機轉往泰國，
    而於九十二年十一月初某日，在泰國清邁之不詳地點，向不詳人士取得第一級毒
    品海洛因塊磚共十八塊後，再於九十二年十一月三日，由甲○○將前揭十八塊第
    一級毒品海洛因塊磚中之四塊，夾放在其胯下內褲內，由丁○○將其中四塊，夾
    放在其胯下所穿著三件內褲之外層二件間，由寅○○將其中二塊，夾放在褲頭，
    再以衣物遮擋，及由己○○、戊○○、乙○○等三人，以不詳方式夾帶其餘八塊
    海洛因磚，共同自泰國搭乘飛機將該海洛因塊磚十八塊運輸至澳門；另壬○○、
    丑○○二人，在辛○○為其等購買機票、提供旅遊費用及行程安排下，於九十二
    年十一月二日，在桃園縣中正國際機場第二航廈，搭乘長榮航空ＢＲ八一七號班
    機前去澳門，並住宿在澳門京都酒店之九○九號房；而癸○○、子○○、辰○○
    、庚○○四人，則在丙○○之安排指示下，於九十二年十一月二日，在桃園縣中
    正國際機場第二航廈，搭乘長榮航空ＢＲ八○五號班機前去澳門，並分別住宿在
    澳門京都酒店之一○一○號房（子○○、辰○○）及一○一三號房（癸○○、庚○○）。其後，於九十二年十一月四日凌晨一時許，由甲○○、丁○○在澳門京
    都酒店之九○九號房，分別將其二人各自夾放在胯下之四塊第一級毒品海洛因塊
    磚交付予丑○○及壬○○；而己○○、戊○○、乙○○、寅○○等四人，則在澳
    門京都酒店之一○一○號房，將其等所夾帶之十塊海洛因塊磚交付癸○○、子○○、辰○○、庚○○四人，並當場交付癸○○、庚○○供夾帶運輸走私該等海洛
    因磚所用之內褲、游泳褲各一件及褲子二件。嗣於九十二年十一月四日上午，在
    澳門京都酒店之九○九號房間內，壬○○將前揭自甲○○、丁○○處取得之第一
    級毒品海洛因塊磚其中四塊（合計淨重七一六．二八公克，純度八○．四○％，
    純質淨重五七五．八九公克），夾放在其胯下所穿著之二件內褲間，丑○○將自
    甲○○、丁○○處取得之第一級毒品海洛因塊磚其中四塊（合計淨重六九九．四
    七公克，純度八○．四○％，純質淨重五六二．三七公克），夾放在其胯下所穿
    著三件內褲之內層二件間，癸○○將自己○○等四人處取得之第一級毒品海洛因
    塊磚三塊（合計淨重五二四．三二公克，純度八○．四○％，純質淨重四二一．
    五五公克），夾放在其胯下所穿著二件內褲間，外加前述游泳褲，子○○將自己○○等四人處取得之第一級毒品海洛因塊磚三塊（合計淨重五三五．七二公克，
    純度八○．四○％，純質淨重四三○．七二公克），夾放在其胯下所穿著之二件
    內褲間，辰○○將自己○○等四人處取得之第一級毒品海洛因塊磚二塊（合計淨
    重三四四．二五公克，純度八○．四○％，純質淨重二七六．七八公克），夾放
    在其胯下所穿著三件內褲之內層二件間，庚○○將自己○○等四人處取得之第一
    級毒品海洛因塊磚二塊（合計淨重三三四．六二公克，純度八○．四○％，純質
    淨重二六九．○三公克），夾放在其胯下所穿著二件內褲間，外加前述褲子後，
    壬○○、丑○○、癸○○、子○○、辰○○、庚○○即與甲○○、丁○○共同於
    九十二年十一月四日十二時許，在澳門搭乘長榮航空ＢＲ八○八號班機，於九十
    二年十一月四日十三時三十分許抵達中正國際機場第二航廈，而將上開毒品海洛
    因磚十八塊運輸走私進入臺灣，惟旋於九十二年十一月四日十四時許，在中正國
    際機場第二航廈入境通關時，為法務部調查局中部地區機動工作組會同財政部臺
    北關稅局、高雄關稅局、保三總隊第二大隊、豐原憲兵隊、臺中市警察局第六分
    局當場查獲，並在壬○○、丑○○、癸○○、子○○、辰○○、庚○○身上扣得
    上開毒品海洛因四塊（合計淨重七一六．二八公克，純度八○．四○％，純質淨
    重五七五．八九公克）、海洛因四塊（合計淨重六九九．四七公克，純度八○．
    四○％，純質淨重五六二．三七公克）、海洛因三塊（合計淨重五二四．三二公
    克，純度八○．四○％，純質淨重四二一．五五公克）、海洛因三塊（合計淨重
    五三五．七二公克，純度八○．四○％，純質淨重四三○．七二公克）、海洛因
    二塊（合計淨重三四四．二五公克，純度八○．四○％，純質淨重二七六．七八
    公克）、海洛因二塊（合計淨重三三四．六二公克，純度八○．四○％，純質淨
    重二六九．○三公克），及己○○等人所有、供癸○○、庚○○穿著以運輸走私
    毒品海洛因所用之內褲一件、游泳褲一件、褲子二件。癸○○復依證人保護法之
    證人身分，向法務部調查局中部地區機動工作組表示願充當污點證人，供出共犯
    辛○○、丙○○，再由檢察官簽發拘票交由警方於同日十四時五十分許，在辛○○位於臺中市南屯區○○○○街三四號三樓住處，依法實施逕行搜索，當場扣得
    辛○○所有、供聯絡運輸走私毒品海洛因用之門號0000000000號行動
    電話機具一具。
二、案經法務部調查局中部地區機動工作組報請臺灣彰化地方法院檢察署檢察官偵查
    起訴。
    理  由
一、訊據被告寅○○供承確有於前揭時間，由不認識之男子提供機票，與數名不認識
    之人一同前往澳門，轉至泰國，再從泰國以將物品綁於褲頭、用衣服遮擋之方式
    ，夾帶外觀長寬高分別約十、六、三公分，外面係透明保鮮膜，裡面係略帶黃色
    之包裝紙之長條型物品兩塊前往澳門，抵達澳門後，於前往澳門京都酒店之途中
    ，將上開夾帶之物品交予該不認識之男子，並於京都酒店內某一樓層向該不認識
    之男子拿取返臺機票等情，雖否認有何前揭運輸走私毒品海洛因犯行，辯稱：伊
    自泰國所夾帶前往澳門之物品係藍寶石云云；另本院指定之公設辯護人為被告辯
    護稱：本件證人即相關共犯之證詞仍存有部分瑕疵，不足資為證明被告有罪之積
    極事證，退步言之，倘鈞院認被告仍無解於刑責，請審酌被告年事已高、生活困
    苦，予以從輕量刑等語。惟查：
（一）被告寅○○右開犯罪事實，業據其供承確有於前揭時間自泰國夾帶物品前往澳
      門等語，並據證人即共犯甲○○、丁○○、癸○○、子○○、辰○○於本院審
      理時結證證述明確，而共犯甲○○、壬○○、丑○○、丁○○、癸○○、子○○、辰○○、庚○○等人共同搭乘長榮航空ＢＲ八○八號班機，自澳門飛抵臺
      灣地區，於九十二年十一月四日十四時許，在中正國際機場第二航廈入境通關
      時，為法務部調查局中部地區機動工作組會同財政部臺北關稅局、高雄關稅局
      、保三總隊第二大隊、豐原憲兵隊、臺中市警察局第六分局當場查獲，並在壬○○身上扣得毒品海洛因四塊、在丑○○身上扣得毒品海洛因四塊，在癸○○
      身上扣得毒品海洛因三塊，在子○○身上扣得毒品海洛因三塊，在辰○○身上
      扣得毒品海洛因二塊，及在庚○○身上扣得毒品海洛因二塊乙節，除據共犯甲○○等人供承在卷外，並有法務部調查局中部地區機動工作組搜索扣押筆錄附
      卷可稽，而前揭扣案之白色方塊狀物品十八塊，經法務部調查局鑑定結果，確
      實均含第一級毒品海洛因成分，壬○○所夾帶之海洛因四塊（合計淨重七一六
      ．二八公克，純度八○．四○％，純質淨重五七五．八九公克），丑○○所夾
      帶之海洛因四塊（合計淨重六九九．四七公克，純度八○．四○％，純質淨重
      五六二．三七公克），癸○○所夾帶之海洛因三塊（合計淨重五二四．三二公
      克，純度八○．四○％，純質淨重四二一．五五公克），子○○所夾帶之海洛
      因三塊（合計淨重五三五．七二公克，純度八○．四○％，純質淨重四三○．
      七二公克），辰○○所夾帶之海洛因二塊（合計淨重三四四．二五公克，純度
      八○．四○％，純質淨重二七六．七八公克），庚○○所夾帶之海洛因二塊（
      合計淨重三三四．六二公克，純度八○．四○％，純質淨重二六九．○三公克
      ），此有法務部調查局調科壹字第一四○○○九六七八號、00000000
      0號、000000000號、000000000號、000000000
      號、000000000號鑑定通知書存卷可憑，且有相關護照影本及入出境
      查詢結果資料在卷足據，復有前揭查獲之毒品海洛因十八塊、用以運輸走私毒
      品海洛因所用之內褲一件、游泳褲一件、褲子二件及門號000000000
      0號之行動電話機具一具等物扣案可資佐證。
（二）又證人即共犯甲○○於本院審理時結證證稱：「審判長問：何人指示你運輸本
      件毒品？證人答：是辛○○及綽號「七叔」成年男子指示我去運輸的。」、「
      審判長問：你從臺灣前往澳門過程，你和多少人同機到澳門？證人答：包含我
      共六人。」、「審判長問：有哪六人？證人答：丁○○、我、被告寅○○及己○○、戊○○、乙○○。」、「審判長問：你後來從澳門前往泰國，有幾人同
      行？證人答：也是我們六人。」、「審判長問：你們六人到泰國目的為何？證
      人答：我是要去攜帶毒品。」、「審判長問：從臺灣到澳門，再到泰國，你們
      是否是整團行動？證人答：是的。」、「審判長問：在泰國你們如何取得毒品
      ？證人答：是己○○在泰國的投宿旅館內，由己○○將毒品拿給我們的。」、
      「審判長問：己○○將毒品交給你時，其他四人是否都同時在場？證人答：當
      時他們四人也都跟我們二人在同一個房間內。」、「審判長問：己○○拿出來
      的毒品，可已有包裝？證人答：己○○拿給我們的毒品部分，都已經分成一塊
      一塊，塊狀白色物體，上面有一層透明薄膜覆蓋，再由我們各自在現場以保險
      套和保鮮膜包裝，我個人被分配夾帶四塊海洛因。」、「審判長問：你於己○○在分配毒品時，你有沒有看到被告（指寅○○）被分得多少海洛因？證人答
      ：我拿四塊毒品之後，我就先行離開回到我的房間，其餘的人還在上開房間內
      ，後續情形我不清楚，我事後也沒有再問。」、「審判長問：其後你們六人是
      否又一同搭機到澳門與前來接應之人會合？證人答：是的。」、「審判長問：
      在何處與接應之人會合？證人答：在澳門投宿的旅館。」、「審判長問：你們
      六人何人與前來接應之人接洽？證人答：我不清楚是何人負責接洽，但是我們
      六人到澳門旅館後，己○○就要我跟丁○○到投宿旅館的九○九號房，將毒品
      交給丑○○和壬○○。」、「審判長問：你們其餘四人毒品如何交付給其他來
      接應之四人？證人答：這我不知道。」、「審判長問：你是否能夠確定在庭的
      被告寅○○就是你剛才所指稱共同運輸毒品的寅○○？（命當庭指認）證人答
      ：我可以確定在庭的寅○○就是那位與我們共同運輸毒品的寅○○。（當庭指
      認被告寅○○無訛）」、「審判長問：在泰國的旅館，由己○○交付毒品海洛
      因給你們的時候，被告寅○○是否也同時在該房間內包裝？證人答：在包裝海
      洛因時，我們和被告寅○○都有在場，我記得被告寅○○當時在旁邊看而已，
      他並沒有親自動手包裝毒品。」、「審判長問：在包裝海洛因當時，己○○有
      沒有跟你們表示這些物品就是海洛因？證人答：己○○當時是跟大家說：這是
      『四號仔』（海洛因之意）。」、「審判長問：當時己○○有沒有跟你們說，
      你們是要攜帶寶石或是其他物品？證人答：我沒有印象。」；另證人癸○○於
      本院審理時結證證稱：「審判長問：你是否確有參與本件運輸毒品海洛因之犯
      行？證人答：是的。」、「審判長問：本件共有多少人從臺灣飛往澳門運輸毒
      品？證人答：我們四人一起到澳門。」、「審判長問：哪四人？證人答：我、
      子○○、辰○○、庚○○。」、「審判長問：你們抵達澳門後，是否知道壬○○、丑○○也是前來接運海洛因之人？證人答：我是到澳門旅館後才知道。」
      、「審判長問：你們四人住在澳門何處旅館？證人答：澳門的京都酒店。」、
      「審判長問：你們四人分住何房間？證人答：我和證人庚○○住在一○一三房
      ，我媽媽和辰○○在住在一○一○房。」、「審判長問：在澳門住宿酒店，何
      時取得毒品？證人答：於九十二年十一月四日凌晨一點半左右。」、「審判長
      問：在何房間內取得毒品？證人答：在一○一○號房間內。」、「審判長問：
      你於澳門酒店何處看到該與己○○前來而你不認識的男子？證人答：在己○○
      的房間內。」、「審判長問：當時與己○○前來的人，是否為在庭的被告寅○○？（命當庭指認被告）證人答：是（經當庭指認被告寅○○無訛）。」、「
      審判長問：你後來因何會到己○○的房間內？證人答：吃消夜，當時只有我和
      己○○、寅○○在場。」、「審判長問：在一○一○號房間內，己○○所交付
      給你的毒品外觀為何？證人答：用透明保鮮膜包裝，可以看到是白色的塊狀物
      品。」、「審判長問：在一○一○號房間內，海洛因係由何人拿出來？證人答
      ：是己○○。」、「審判長問：己○○是從何處所拿出？證人答：是從他的旅
      行袋拿出來的。」、「審判長問：海洛因從旅行袋拿出來時的外觀為何？證人
      答：是用透明保鮮膜包裝著。」、「審判長問：當己○○在一○一○號房間內
      ，將由透明保鮮膜包裝之海洛因拿出來時，被告寅○○是否在房間內有看到？
      證人答：當時被告寅○○也在一○一○號房內，他有看到。」、「審判長問：
      在一○一○號房間內，你可有聽到被告寅○○說什麼話？證人答：沒有。」、
      「審判長問：後來在己○○的房間內，有沒有和被告寅○○交談？證人答：沒
      有。因為我是去找己○○吃消夜，看到被告寅○○也在裡面。」；再證人子○○於本院審理時結證證稱：「審判長問：妳有無參與本件運輸毒品海洛因犯行
      ？證人答有。」、「審判長問：妳有無與癸○○、辰○○、庚○○到澳門接運
      毒品？證人答：有。」、「審判長問：妳在澳門是否住在京都酒店一○一○號
      房？證人答：我現在已經忘了房號。是澳門的京都酒店沒錯。」、「審判長問
      ：在澳門的京都酒店何時拿到毒品海洛因？證人答：是在九十二年十一月四日
      凌晨一點多。」、「審判長問：妳是否在住宿的房間拿到毒品？證人答：是的
      。」、「審判長問：何人將毒品交給妳？證人答：我不確定是何人拿出來的，
      他們放在房間的桌上。」、「審判長問：交付毒品的當時，有多少人在一○一
      ○號房間？」、「證人答：庚○○是後來才進來的。一開始有七個人，包括我
      、我兒子（指癸○○）、辰○○以及其他來的四個人。」、「審判長問：其他
      來找你們的四個人，妳可有認識？證人答：己○○、戊○○二人是我以前認識
      ，另外二人是當天才看到的。」、「審判長問：妳不認識的另外二人年紀為何
      ？證人答：一個比較年輕，一個比較年老。」、「審判長問：在九十二年十一
      月四日，在庭被告寅○○有沒有在一○一○號房間內？（命當庭指認）證人答
      ：應該有（經當庭指認）。」、「審判長問：妳當時有沒有和被告寅○○交談
      ？證人答：沒有。」、「審判長問：妳看到的海洛因，外觀包裝為何？證人答
      ：用透明保鮮膜包裝。」、「審判長問：那個房間桌上的海洛因有多少數量？
      證人答：有分成四份，有多少包沒有算。」、「審判長問：在現場己○○有沒
      有說放在桌上的白色物品是什麼？證人答：己○○說是『四號仔』。」、「審
      判長問：己○○在現場說話的音量，房間裡面的人是否均可以聽到？證人答：
      房間內的人都可以聽到。」；另證人辰○○於本院審理時結證證稱：「審判長
      問：妳和己○○是否為夫妻？證人答：是的。」、「審判長問：妳有無參與本
      件運輸毒品？證人答：有。」、「審判長問：妳有無於九十二年十一月四日凌
      晨在京都酒店接運毒品？證人答：有。」、「審判長問：當時在哪個房間內？
      證人答：一○一○號房。」、「審判長問：是何人拿毒品交給你們接運？證人
      答己○○、乙○○、戊○○他們三人交給我們。」、「審判長問：妳於本院九
      十二年度重訴字第二十四號審理時稱：照片中這四個人跟妳說這些東西，明天
      拿回去，有何意見？（審判長提示卷附資料並告以要旨）證人答：是後來己○○才帶被告寅○○進去一○一○號房間內的，但只是在門口站一下而已，後來
      我就和己○○、寅○○到樓下吃點心。」、「審判長問：被告寅○○在一○一
      ○號房門口停留多久？證人答：一下子而已。」、「審判長問：被告寅○○因
      何會和己○○一起出現？證人答：我不太清楚。」、「審判長問：被告寅○○
      有沒有和你們夫妻一起去吃消夜？證人答：有。」，綜觀上開證詞內容，被告
      寅○○從臺灣到澳門，再從澳門至泰國，復從泰國返回澳門，均與其他共犯甲○○、丁○○、己○○、戊○○、乙○○等五人同進同出，既搭乘同一飛機，
      亦住宿同一旅館，且於泰國住宿處分裝毒品海洛因時，亦在場觀看，而依證人
      甲○○所證內容，於泰國住宿處分裝之際，毒品海洛因之外觀為塊狀白色物體
      ，上面有一層透明薄膜覆蓋等情，足信被告寅○○對於其所運輸走私之物確為
      毒品海洛因一節，業已事先有所認知無訛。基上，被告空言辯稱誤認其所夾帶
      之物品為藍寶石云云，要屬無稽，毫無足採。
（三）再者被告於本院審理時辯稱當時出國的目的是因為綽號「耀堂」之人介紹前往
      泰國當廚師云云，惟經本院繼續追問其抵達泰國後，可有去當廚師？被告推稱
      有去查詢，沒有問到云云，倘被告前往泰國之目的果真係為擔任廚師，衡情當
      會於事前聯絡妥適以確認相關之工作機會與條件，豈有直至抵達泰國後始隨意
      詢問有無擔任廚師之機會，其辯詞顯然與常理背道而馳，相去甚遠。況經本院
      再接續訊問被告關於該綽號「耀堂」之人有無一同前往泰國一節時，被告亦答
      稱綽號「耀堂」之人並未一同前往，僅與其他不認識之男子同行云云，則依被
      告上開供詞，其既僅認識綽號「耀堂」之人，廚師之工作亦為綽號「耀堂」之
      人所介紹，竟於均無任何認識之人同行之情形下，自行與陌生之人遠赴泰國，
      僅係為詢問有無廚師之工作，其與通常事理相悖之處，昭然若揭，益見其此部
      分所辯，徒係臨訟飾卸諉責之詞，殊無足取。
（四）至於被告聲請傳訊綽號「耀堂」之人，以證明其係欲前往泰國擔任廚師云云，
      惟被告既未能提供該綽號「耀堂」之人之詳細年籍，且此部分所辯內容，亦核
      與被告其後確有自泰國夾帶物品前往澳門之行為無直接關聯，本院認被告此部
      分之聲請，於形式上無法傳訊，於實質上亦無傳訊之必要，併此敘明。
（五）綜上所陳，被告前揭所辯各節，均無足採；本案事證已臻明確，被告右揭犯行
      ，洵堪認定，應予依法論科。
二、按毒品危害防制條例於九十二年七月九日經總統令修正公布，於九十三年一月九
    日施行，關於毒品危害防制條例第四條第一項之構成要件及法定刑，修正前後之
    規定雖屬相同，惟該條例係修正全文，第四條並增列製造、運輸、販賣第四級毒
    品之處罰規定，被告寅○○於犯罪後法律有變更，自應依刑法第二條第一項前段
    ，適用修正後毒品危害防制條例之規定處斷。查海洛因係屬毒品危害防制條例第
    二條第二項第一款之第一級毒品，且屬行政院依據懲治走私條例第二條第四項授
    權公告之甲項管制進出口物品，不得持有、運輸、販賣及私運進口。核被告自泰
    國、澳門地區以搭機方式共同運輸走私管制進口之第一級毒品海洛因返臺之行為
    ，係犯修正後毒品危害防制條例第四條第一項之運輸第一級毒品罪，及懲治走私
    條例第二條第一項之私運管制物品進口罪。其持有第一級毒品海洛因後進而運輸
    ，其持有之低度行為應為運輸之高度行為所吸收，不另論其持有第一級毒品海洛
    因罪。被告寅○○與辛○○、甲○○、壬○○、丑○○、丁○○、癸○○、子○○、辰○○、庚○○、丙○○、己○○、戊○○、乙○○間，就上開犯行互有犯
    意聯絡及行為分擔，均為共同正犯。被告以一行為觸犯上開二罪名，為想像競合
    犯，依刑法第五十五條前段之規定應從較重之運輸第一級毒品罪處斷。公訴意旨
    雖未敘及被告所犯懲治走私條例第二條第一項之私運管制物品進口之犯行，然檢
    察官就犯罪事實一部起訴者，其效力及於全部，本件上開私運管制物品進口部分
    與起訴書所載之運輸第一級毒品部分，具有想像競合犯之裁判上一罪關係，為起
    訴效力所及，本院自應併予審理。爰審酌被告運輸走私上揭大量毒品海洛因，如
    流入市面，將造成毒品泛濫，嚴重戕害國民身心健康，而施用毒品者為支應高額
    購毒款項，常造成家庭破碎悲劇，甚者偷搶拐騙、作奸犯科而影響社會治安甚鉅
    ，並參酌被告之素行、智識程度，犯罪之動機、目的、手段、實際運輸毒品數量
    、於運輸走私毒品犯罪中分擔之角色及實際所得犯罪利益，以及犯後仍否認犯行
    ，飾詞圖卸，未見絲毫悔悟之心等一切情狀，量處如主文所示之刑，另就被告運
    輸海洛因部分併依刑法第三十七條第一項之規定宣告褫奪公權終身，以資懲儆，
    以昭炯戒。
三、末查本件分別扣案之海洛因四塊（合計淨重七一六．二八公克，純度八○．四○
    ％，純質淨重五七五．八九公克）、海洛因四塊（合計淨重六九九．四七公克，
    純度八○．四○％，純質淨重五六二．三七公克）、海洛因三塊（合計淨重五二
    四．三二公克，純度八○．四○％，純質淨重四二一．五五公克）、海洛因三塊
    （合計淨重五三五．七二公克，純度八○．四○％，純質淨重四三○．七二公克
    ）、海洛因二塊（合計淨重三四四．二五公克，純度八○．四○％，純質淨重二
    七六．七八公克）、海洛因二塊（合計淨重三三四．六二公克，純度八○．四○
    ％，純質淨重二六九．○三公克），合計十八塊，均屬第一級毒品，應依修正後
    毒品危害防制條例第十八條第一項前段規定，均諭知沒收銷燬之；另扣案之內褲
    一件、游泳褲一件、褲子二件，為共犯己○○等人所有、提供癸○○、庚○○二
    人運輸走私毒品海洛因所用之物，業據共犯癸○○、庚○○供明在卷，而扣案之
    門號0000000000號行動電話機具一具，則係共犯辛○○所有、供本件
    聯絡運輸走私毒品海洛因所用之物，亦據共犯辛○○供承明確，均應依修正後毒
    品危害防制條第十九條第一項之規定，併予宣告沒收。
據上論斷，應依刑事訴訟法第二百九十九條第一項前段，修正後毒品危害防制條例第
四條第一項、第十八條第一項前段、第十九條第一項，懲治走私條例第二條第一項、
第十一條，刑法第二條第一項前段、第十一條前段、第二十八條、第五十五條、第三
十七條第一項，判決如主文。
本案經檢察官郭緯中到庭執行職務。
中    華    民    國     九十四     年       四       月       七       日
                              臺灣彰化地方法院刑事第三庭
                                  審判長法官  李  進  清
                                  法      官  高  文  崇
                                  法      官  紀  佳  良
右正本證明與原本無異。
如不服本判決，應於判決送達後十日內向本院提出上訴狀( 須附繕本 )。
                                  法院書記官  張  木  松
中    華    民    國     九十四     年       四       月      十三      日
附錄論罪法條：
毒品危害防制條例第四條第一項
製造、運輸、販賣第一級毒品者，處死刑或無期徒刑；處無期徒刑者，得
併科新臺幣一千萬元以下罰金。
製造、運輸、販賣第二級毒品者，處無期徒刑或七年以上有期徒刑，得併
科新臺幣七百萬元以下罰金。
製造、運輸、販賣第三級毒品者，處五年以上有期徒刑，得併科新臺幣五
百萬元以下罰金。
製造、運輸、販賣第四級毒品者，處三年以上十年以下有期徒刑，得併科
新臺幣三百萬元以下罰金。
製造、運輸、販賣專供製造或施用毒品之器具者，處一年以上七年以下有
期徒刑，得併科新臺幣一百萬元以下罰金。
前五項之未遂犯罰之。
懲治走私條例第二條第一項
私運管制物品進口、出口逾公告數額者，處七年以下有期徒刑，得併科七千元以下罰
金。
以犯前項之罪為常業者，處三年以上十年以下有期徒刑，得併科一萬元以下罰金。
第一項之未遂犯罰之。
第一項所稱管制物品及其數額，由行政院公告之。
